【裁判字號】    89,上訴,2245
【裁判日期】    891026
【裁判案由】    偽造文書等
【裁判全文】
臺灣高等法院臺中分院刑事判決              民國八十九年度上訴字第二二四五號
    上  訴  人
    即  被  告  乙○○
右上訴人因偽造文書等案件，不服臺灣南投地方法院中華民國八十九年十月二十六日
第一審判決（民國八十九年度訴字第二一五號，起訴案號：臺灣南投地方法院檢察署
民國八十九年度偵字第八三號），提起上訴，本院判決如左：
    主      文
上訴駁回。
    事      實
一、乙○○前於民國（下同）八十四年間，因違反麻醉藥品管理條例案件，經原審判
    處有期徒刑四月確定，於八十四年十月二十日易科罰金執行完畢。仍不知改過，
    竟基於意圖為自己不法利益之概括犯意，於八十八年五月七日，在南投縣草屯鎮
    「好樂迪ＫＴＶ」內，明知綽號「金龍」之不詳姓名男子所持有黃啟睿之駕駛執
    照及Ｒ７─８９７９號行車執照，係行竊所得之贓物，卻以新台幣（以下同）三
    千元之價格予以購買，並與「金龍」基於共同之犯意聯絡，推由「金龍」持上開
    行竊所得之駕駛執照，冒稱黃啟睿之名義，前往辦理申請行動電話之門號，且由
    乙○○提供其工作地點即「尚豪釣蝦場」之三三九二六九號電話，以供行動電話
    公司查證。「金龍」遂於八十八年五月七日前往南投縣草屯鎮○○街四二號「大
    千通訊有限公司」，偽造黃啟睿之簽名，填寫行動電話門號服務申請書及同意書
    ，交付予臺灣大哥大股份有限公司經銷商即「大千通訊有限公司」，辦理０９３
    ９─５１７０７７號行動電話門號之申請事宜，使臺灣大哥大股份有限公司陷於
    錯誤，誤認係黃啟睿本人申請，且足以生損害於黃啟睿本人。「金龍」辦妥申請
    手續約三天後，在相同地點，將行動電話晶片交付予乙○○使用；乙○○則以此
    方式，未支付費用，自八十八年五月十日起，至八十八年八月九日止，連續利用
    上開行動電話門號通訊，前後合計獲得一萬六千一百六十二元之不法利益。嗣於
    八十八年八月八日一時三十分許，乙○○因另涉違反毒品危害防制條例案件，在
    南投縣草屯鎮「佳樂汽車旅館」為警查獲，並搜出黃啟睿之駕駛執照及行車執照
    ，始循線查知上情。
二、案經南投縣警察局草屯分局報請臺灣南投地方法院檢察署檢察官偵查起訴。
    理      由
一、訊據上訴人即被告（下稱被告）乙○○對右揭犯行坦承不諱，而被害人黃啟睿之
    駕駛執照及行車執照於八十八年五月六日遭不詳姓名人竊取，亦據該被害人指述
    綦詳，並有贓物領據一紙附卷可憑；又被害人黃啟睿遭人冒名申請行動電話門號
    ，亦有臺灣大哥大股份有限公司０９３９─５１７０７７號行動電話門號之服務
    申請書、同意書、催繳電信費用款項通知書、與被害人之駕駛執照影本各一份附
    卷可證，被告之犯行堪以認定，應予依法論科。
二、核被告所為，係犯刑法第三百四十九條第二項之故買贓物罪、第二百十六條、第
    二百十條之行使偽造私文書罪及第三百三十九條第二項、第一項之以詐術得財產
    上不法之利益罪。被告與「金龍」偽造私文書後，復持以行使，其偽造之低度行
    為為行使之高度行為吸收，僅論以行使偽造文書罪。被告就行使偽造私文書犯行
    部分，與「金龍」有犯意之聯絡與行為之分擔，為共同正犯。又被告所犯故買贓
    物罪、行使偽造私文書罪與詐術得利罪之間，有方法結果之牽連關係，應從一重
    處斷。公訴人就故買贓物罪與詐術得利罪犯行部分，雖未起訴，但與行使偽造私
    文書罪有牽連犯之裁判上一罪之關係，為起訴效力所及，自得併予審理，附此敘
    明。又被告前曾於八十四年間，因違反麻醉藥品管理條例案件，經原審判處有期
    徒刑四月確定，於八十四年十月二十日易科罰金執行完畢，有臺灣高等法院被告
    全國前案紀錄表一份附卷可證，其於五年內再犯有期徒刑以上之本罪，為累犯，
    應依法加重其刑。原審適用刑法第二百十六條、第二百十條、第三百三十九條第
    二項、第一項、第三百四十九條第二項、第二十八條、第五十五條後段、第四十
    七條、第二百十九條、罰金罰鍰提高標準條例第一條前段之規定，審酌被告犯罪
    動機、前科情形、教育程度、犯罪之手段、所生危害、所得利益、犯後態度等一
    切情狀，量處如主文所示之刑。而上開行動電話門號之同意書及申請書上所偽造
    「黃啟睿」之署押二枚，應依刑法第二百十九條之規定，宣告沒收。又公訴意旨
    另略以：被告竊取被害人黃啟睿之財物，再持被害人之駕駛執照，偽造被害人之
    簽名，辦理行動電話門號，同時涉有竊盜犯行云云。但查，本件並無證據證明被
    告著手行竊，且上開申請書及同意書上所偽造「黃啟睿」之署押，經與被告當庭
    所書寫「黃啟睿」三字比對，其筆勢、走法、結構均不相同，應非被告所親自簽
名偽造，而係另有其人，足見被告所稱：向「金龍」購買駕駛執照及行車執照，
    並由「金龍」去申請行動電話門號一節堪認為信。故被告竊盜犯行部分，應認其
    犯罪不能證明；惟與前開有罪部分，公訴人認有牽連犯之裁判上一罪之關係，爰
    不另為無罪之諭知，併此敘明。原審認事用法及量刑，並無不當，被告上訴意旨
    ，請求從輕處罰，指摘原判決不當，為無理由，應予駁回。
三、據上論斷，應依刑事訴訟法第三百六十八條，判決如主文。
本案經檢察官甲○○到庭執行職務。
中      華      民      國      九十      年      一      月     三     日
                                  臺灣高等法院臺中分院刑事第四庭
                                        審判長法  官  洪  耀  宗
                                              法  官  劉  登  俊
                                              法  官  吳  重  政
右正本證明與原本無異。
如不服本判決應於收受送達後十日內向本院提出上訴書狀，其未述上訴之理由者並
得於提起上訴後十日內向本院補提理由書（均須按他造當事人之人數附繕本）。
                                              書記官  郭  文  華
中      華      民      國      九十      年      一      月     四     日
附錄：
刑法第二百十六條：
行使第二百十條至第二百十五條之文書者，依偽造、變造文書或登載不實事項或使登
載不實事項之規定處斷。
刑法第二百十條：
偽造、變造私文書，足以生損害於公眾或他人者，處五年以下有期徒刑。
                                                                        Ｄ


司法院資訊處製作；財團法人民間司法改革基金會備份。
